【裁判字號】    98,交抗,644
【裁判日期】    980227
【裁判案由】    違反道路交通管理處罰條例
【裁判全文】
臺灣高等法院交通事件裁定             98年度交抗字第644號
    抗  告  人
    即受處分人  甲○○
上列抗告人因違反道路交通管理處罰條例案件，不服臺灣宜蘭地
方法院，中華民國98年1月14日所為裁定（97年度交聲字第323號
）提起抗告，裁定如下：
    主      文
抗告駁回。
    理      由
一、抗告人即受處分人甲○○經警舉發於民國97年9月6日14 時
    28分許，騎乘PPK-710 號牌重型機車，在宜蘭縣宜蘭市○○
    路與文昌路交岔路口違規「闖紅燈（往員山方向直行）」。
    原處分機關認抗告人「駕車行經有燈光號誌管制之交岔路口
    闖紅燈」依道路交通管理處罰條例第53條第1 項規定，裁處
    抗告人罰鍰新臺幣1800元，並依同條例第63條規定記違規點
    數3 點。
二、抗告人於原審以當日騎乘機車搭載母親乙○○，行駛途中因
    乙○○宿疾（大腸癌）發作，肚子脹氣，疼痛難耐，情急之
    下，在非十字路口及各方無車輛清況下，想把握時間，儘速
    回家讓乙○○服用止痛藥及治療，才闖紅燈等語提出聲明異
    議。
三、原裁定意旨：上述違規事實，已經抗告人坦白承認，與宜蘭
    縣警察局宜警交字第Q00000000 號舉發違反道路交通管理事
    件通知單記載內容相符，可以認定。
    抗告人固以上情置辯，但道路交通標誌、標線及號誌的設置
    ，是主管機關基於整體交通考量所為的縝密規劃。目的為維
    護社會大眾使用道路秩序，並以確保人車通行安全。在非緊
    急避難情況下，不能恣意無視交通標誌、標線及號誌的設置
    ；否則人車生命安全將無以確保。
    抗告人陳稱因其母乙○○腹痛，為儘速載送乙○○返家吃止
    痛藥才闖紅燈等情，固據提出領藥單為證；但上述領藥單記
    載的領藥日期，為違規日期2 日後的97年9 月8 日，不足以
    作為抗告人辯詞的佐證；並且抗告人所辯縱或屬實，但抗告
    人既非載送有急需緊急就醫的病患，難認抗告人違規當時有
    為自己或他人的緊急危難不得已而闖紅燈的理由存在，不足
    作為阻卻違法的理由，而駁回聲明異議。
四、原審就抗告人聲明異議的辯解已經詳細論駁，認事用法，並
    無違誤。
    抗告人再以之所以於違規2 日後就醫，因當日適逢週六醫院
    停診，急診掛號費貴，忍痛至2 日週一才就醫等語提起抗告
    。
    經查：抗告意旨所述益證抗告人的母親林鑾音當時尚非急需
    緊急就醫的病患。抗告人並無為他人緊急危難不得已而闖紅
    燈的正當理由存在，抗告無理由，應予駁回。
五、依道路交通案件處理辦法第26條，刑事訴訟法第412條，裁
    定如主文。
中    華    民    國    98    年    2     月    27    日
                  刑事第六庭  審判長法  官  林堭儀
                                    法  官  吳淑惠
                                    法  官  郭豫珍
以上正本證明與原本無異。
不得再抗告。
                                    書記官  胡勤義
中    華    民    國    98    年    3     月    2     日


司法院資訊處製作；財團法人民間司法改革基金會備份。
